臺灣臺東地方法院刑事判決
111年度原金訴字第10號
公  訴  人  臺灣臺東地方檢察署檢察官
被      告  林浩群



指定辯護人  陳世昕律師（義務辯護）
上列被告因違反洗錢防制法等案件，經檢察官提起公訴（110年
度偵字第3400號），當事人雙方合意且被告認罪，由檢察官聲請
改依協商程序而為判決，本院合議庭裁定由受命法官獨任進行認
罪協商程序，判決如下：
    主  文
林浩群共同犯洗錢防制法第十四條第一項之洗錢罪，共伍罪，均
處有期徒刑參月，均併科罰金新臺幣壹仟元，罰金如易服勞役，
均以新臺幣壹仟元折算壹日。有期徒刑部分應執行有期徒刑陸月
，罰金部分應執行罰金新臺幣參仟元，罰金如易服勞役，以新臺
幣壹仟元折算壹日。未扣案犯罪所得新臺幣捌仟元沒收，如全部
或一部不能沒收或不宜執行沒收，追徵其價額。
    事實及理由
一、本件犯罪事實及證據，除應更正並補充如下外，其餘均引用
    檢察官起訴書所載（如附件）：
　㈠犯罪事實欄一第8至9行記載「基於掩飾特定犯罪所得之去向
    及幫助詐欺取財之不確定故意」應更正記載為「基於掩飾特
    定犯罪所得之去向及詐欺取財之不確定故意」。
　㈡證據部分補充「被告林浩群於本院準備程序及協商程序所為
    之自白」。
二、本件經檢察官與被告於審判外達成協商之合意，且被告已認
    罪，其合意內容如主文所示。經查，上開協商合意並無刑事
    訴訟法第455 條之4 第1 項所列不得為協商判決之情形，檢
    察官既聲請改依協商程序而為判決，本院爰不經言詞辯論，
    於協商合意範圍內為判決。
三、應適用之法條：刑事訴訟法第455 條之2 第1 項、第455 條
    之4 第2 項、第455 條之8、第454 條第2 項，洗錢防制法
    第2條第2款、第3條第2款、第14條第1項，刑法第11條、第2
    8條、第339條第1 項、第55條前段、第51條第5款、第7款、
    第42條第3項前段、第38條之1 第1 項前段、第3 項，刑法
    施行法第1 條之1 第1 項。
四、附記事項：
  ㈠核被告就附表編號1至5所為，均係犯刑法第339條第1項之詐
    欺取財罪及洗錢防制法第14條第1項之一般洗錢罪。被告與
    真實姓名年籍不詳、自稱「獅城國際專業團隊」之成年人間
    ，就附表編號1至5所載之犯行，均有犯意聯絡及行為分擔，
    均應論以共同正犯。又被告分別使如附表編號1至5「告訴人
    /被害人」欄所載之告訴人及被害人共5人受有損害，均各係
    以一行為同時觸犯詐欺取財罪、一般洗錢罪，皆為想像競合
    犯，均分別從一重之一般洗錢罪處斷。被告所犯上開5次一
    般洗錢罪之犯行，犯意各別，行為互殊，應予分論併罰。
  ㈡按犯罪所得，屬於犯罪行為人者，沒收之；前2 項之沒收，
    於全部或一部不能沒收或不宜執行沒收時，追徵其價額，刑
    法第38條之1 第1 項前段、第3 項分別定有明文。查未扣案
    現金新臺幣（下同）8,000元，為被告本案犯罪所得，且屬
    於犯罪行為人，業據被告供明在卷（見臺灣臺東地方檢察署
    110年度偵字第3400號卷一第193頁），爰依前開規定，及檢
    察官與被告之協商合意宣告沒收，並於全部或一部不能沒收
    或不宜執行沒收時，追徵其價額。
五、協商判決除有刑事訴訟法第455 條之4 第1 項第1 款於本訊
    問程序終結前，被告撤銷協商合意或檢察官撤回協商聲請者
    ；第2 款被告協商之意思非出於自由意志者；第4 款被告所
    犯之罪非第455 條之2 第1 項所定得以協商判決者；第6 款
    被告有其他較重之裁判上一罪之犯罪事實者；第7 款法院認
    應諭知免刑或免訴、不受理者情形之一，及違反同條第2 項
    「法院應於協商合意範圍內為判決；法院為協商判決所科之
    刑，以宣告緩刑、2 年以下有期徒刑、拘役或罰金為限」之
    規定者外，不得上訴。
六、如不服本判決而符合前述得上訴之情形，應於判決送達後20
    日內向本院提出上訴狀（應附繕本），其未敘述上訴理由者
    ，應於上訴期間屆滿後20日內補提理由書狀於本院，上訴於
    第二審法院。
本案經檢察官羅佾德提起公訴，檢察官洪清秀到庭執行職務。
中　　華　　民　　國　　111 　年　　8 　　月　　26　　日
                  刑事第二庭  法  官  徐晶純
以上正本證明與原本無異。
本件原則不得上訴。
                              書記官  尹  瑋
中　　華　　民　　國　　111 　年　　8 　　月　　29　　日

附錄本件論罪科刑法條：
刑法第339 條第1 項：
意圖為自己或第三人不法之所有，以詐術使人將本人或第三人之
物交付者，處五年以下有期徒刑、拘役或科或併科五十萬元以下
罰金。

洗錢防制法第14條第1 項：
有第二條各款所列洗錢行為者，處七年以下有期徒刑，併科新臺
幣五百萬元以下罰金。

附表
編號 告訴人/    被害人 詐欺手法內容 匯款時間 匯款地點 遭詐欺金額 (新臺幣) 匯入帳戶 1 被害人李炳富 於110年6月7日19時29分，以猜猜我是誰之詐欺手法，至其陷於錯誤，依指示匯款。 110年6月8日11時41分 彰化縣彰化市第十信用合作社三民分社 100,000元 被告國泰世華銀帳戶 2 告訴人楊清梅 於110年6月8日12時許，以猜猜我是誰之詐欺手法聯絡告訴人楊清梅配偶陳酉昌，致陳酉昌、楊清梅均陷於錯誤，誤認為親人借款而由楊清梅依指示匯款入該集團提供帳號。 110年6月8日13時49分 宜蘭縣羅東鎮合作金庫銀行 150,000元 被告國泰世華銀帳戶 3 被害人林湘鈴 於110年6月7日13時許，以猜猜我是誰之詐欺手法，至其陷於錯誤，依指示匯款。 110年6月9日10時16分 臺北市大安區和平東路二段台新銀行北師分行 250,000元 被告國泰世華銀帳戶 4 告訴人陳淑燕 於110年6月9日10時許，以猜猜我是誰之詐欺手法詐欺告訴人陳淑燕友人陳酉昌，致陳酉昌、陳淑燕均陷於錯誤，誤認為陳酉昌親人借款而由陳淑燕依指示匯款入該集團提供帳號。 1.110年6月9日12時09分 2.110年6月9日13時05分 新北市板橋區某處以網路銀行匯款 1.60,000元 2.30,000元 被告國泰世華銀帳戶 5 被害人陳麗雯 於110年6月8日18時22分許，以猜猜我是誰之詐欺手法，至其陷於錯誤，依指示匯款。 110年6月9日12時34分 臺北市中正區重慶南路某處 30,000元 被告國泰世華銀帳戶 

附件